臺灣彰化地方法院刑事判決
110年度簡上字第135號
上  訴  人  臺灣彰化地方檢察署檢察官  
被      告  蔡承志


上列上訴人因被告妨害自由案件，不服本院中華民國110年11月9
日110年度簡字第1246號第一審刑事簡易判決（聲請簡易判決處
刑案號：110年度偵字第8386號），提起上訴，本院管轄第二審
之合議庭判決如下：
    主  文
上訴駁回。
    事實及理由
一、本案經本院審理結果，認第一審判決認事用法及量刑均無不
    當，應予維持，除證據增列「被告蔡承志於本院第二審準備
    程序及審理時之自白」外，其餘均引用第一審刑事簡易判決
    書（含臺灣彰化地方檢察署檢察官聲請簡易判決處刑書）記
    載之事實、證據及理由（如附件）。　　
二、檢察官上訴意旨略以：原審未慮及被告恐嚇告訴人施玉惠心
    生畏懼之程度及終日惶惶不安身心的狀態，復未與告訴人達
    成和解以彌補其身體及心理上的損害，僅判處被告拘役30日
    ，在量刑上明顯評價不足，且不符合比例原則及罪刑相當原
    則。且告訴人聲稱被告持菜刀架在其的脖子上時，已具有殺
    人之故意，非僅單純之恐嚇犯意，告訴人亦以上開理由具狀
    請求上訴，請求撤銷原判決，更為適當合法之判決等語。
三、經查：
(一)上訴意旨認被告本案所為應係構成殺人未遂罪部分，檢察官
    已於聲請簡易判決處刑書中詳細記載被告所為不該當殺人未
    遂罪之理由，並因此部分若成立犯罪，與被告恐嚇犯行之事
    實相同，故不另為不起訴處分，原審附記事項亦併此敘明被
    告主觀上無殺人之故意，所為不該當殺人未遂之具體理由，
    自難徒憑告訴人己見而逕認被告涉犯殺人未遂罪之犯行。
(二)另被告於偵查中委任選任辯護人具狀表示願賠償告訴人，聲
    請將本案移付調解，惟告訴人於偵查時表示無和解意願，嗣
    於原審開庭時，被告亦表示有和解意願，經原審安排調解，
    被告願意賠償告訴人新臺幣(下同)8萬元，惟因與告訴人請
    求30萬元之金額有落差，致未能成立調解，有刑事答辯狀、
    偵訊筆錄、本院訊問筆錄、調解回報單可參，是被告並非不
    願意與告訴人和解，且原審判決理由之量刑部分亦已敘明被
    告不思理性解決紛爭，竟持菜刀2支架在告訴人之脖子上，
    是被告所為實無足取，並斟酌被告坦承犯行，但於調解程序
    未能與告訴人取得共識，迄今尚未填補告訴人損失之犯後態
    度，暨被告自述學歷為大學畢業之智識程度，從事烘焙業之
    生活狀況等一切情狀，判處被告拘役30日，並說明諭知易科
    罰金之折算標準。經核原審認事用法均無違誤，且量刑已衡
    酌刑法第57條所列各款事由，並無裁量逾越或濫用之明顯違
    法情事，亦未有過重或失輕之不當情形，本院自應予以尊重
    。
(三)檢察官雖執前詞提起上訴，然所舉上訴理由無非係就原審已
    妥適斟酌之事項復行爭執。從而，檢察官上訴為無理由，應
    予駁回。
據上論斷，應依刑事訴訟法第455條之1第1項、第3項、第368條
、第373條，判決如主文。
本案經檢察官余建國聲請簡易判決處刑，檢察官鄭安宇於本審到
庭執行職務。
中　　華　　民　　國　　111 　年　　3 　　月　　23　　日
                  刑事第三庭    審判長法  官  廖健男
                                      法  官  蘇品樺
                                      法  官  胡佩芬
以上正本證明與原本無異。
本件不得上訴。　　
中　　華　　民　　國　　111 　年　　3 　　月　　23　　日
                                      書記官  林明俊